臺灣彰化地方法院刑事判決　　　　　　　 96年度易字第788號
公　訴　人　臺灣彰化地方法院檢察署檢察官
被　　　告　甲○○
上列被告因竊盜案件，經檢察官提起公訴（96年度偵字第1959號
），本院判決如下：
    主  文
甲○○竊盜，處拘役肆拾日，如易科罰金，以新臺幣壹仟元折算
壹日。應減刑為拘役貳拾日，如易科罰金，以新臺幣壹仟元折算
壹日。
    犯罪事實
一、甲○○於民國95年12月15日上午，陪同不知情外籍友人ＴＨ
    ＯＮＭＯ　ＴＨＩＰＰＨＡＷＡＮ前往位於彰化縣鹿港鎮○
    ○路389 號「臺灣大哥大門市」詢問申請外勞易付卡事宜，
    見該門市小姐乙○○等2 人均未在櫃臺，竟意圖為自己不法
    之所有，於當天上午9 時28分57秒，徒手竊取乙○○等門市
    小姐持有，原置放在櫃臺絨布上，供門市小姐及客人試用之
    ＯＫＷＡＰ廠牌、Ｉ885 型號、內碼序號為00000000000000
    0 之行動電話1 支（價值約新臺幣9,900 元）得手。嗣經乙
    ○○於當天上午約11時許，未能尋得前開行動電話，待陳報
    並等候監視器工程人員調取監視錄影帶後，於當日下午由該
    門市店長丁○○攜帶錄影帶報警，而甲○○於得手後，或因
    無銷贓管道，或恐自行使用將遭警查緝，即於96年1 月15日
    前某日，將該行動電話丟棄於彰化縣鹿港鎮○○路82號附近
    ，為警查獲。
二、案經彰化縣警察局鹿港分局報告臺灣彰化地方法院檢察署檢
    察官偵查起訴。
    理  由
一、訊據被告甲○○固坦承曾於前揭時間，前往上址臺灣大哥大
    門市，並於證人乙○○不在場情況下，曾在該門市櫃臺之絨
    布上，拿取1 件物品察看等情，惟矢口否認涉有上開竊盜犯
    行，辯稱：伊不確定當天在櫃臺拿的物品是否為手機，且伊
    從櫃臺絨布上拿取之物品，伊看一眼就放在旁邊了，伊並未
    竊取手機云云。惟查：證人即當日在場之外勞ＴＨＯＮＭＯ
    ＴＨＩＰＰＨＡＷＡＮ（林安）於警詢時證稱：其有看見被
    告徒手拿取該行動電話觀看，其沒有注意被告觀看完後是否
    有再放於原來位置等語（見警卷第14頁），且經本院於96年
    7 月9 日審理時，當庭勘驗該「臺灣大哥大門市」所提出之
    監視錄影光碟，勘驗結果如下：被告當天是穿著米黃色上衣
    ，於當天監視器顯示秒數09：28：57時被告以左手拿取置放
    在櫃臺內側黑布上所置放的物品，之後被告即將該物品拿在
    手上觀看，此時該物品有亮燈，之後被告身旁有一著白衣女
    子，有開取自己所攜帶的白色皮包，並拿取物品，之後被告
    有將雙手放在桌上，之後就有門市小姐拿行動電話在操作，
    門市人員有跟其中一個客人在交換物品，在監視器秒數顯示
    09：31：20被告等客人都暫時離開櫃臺，櫃臺內側黑布上並
    沒有被告原本拿取的物品，且櫃臺上也沒有被告當時所拿取
    的物品等情，並經本院當庭製成勘驗筆錄，此外，尚有被告
    伸手拿取原置放在櫃臺絨布上行動電話之監視錄影翻拍照片
    1 紙在卷可稽（見警卷第24頁）。而據證人即當日門市小姐
    乙○○於本院同日審理時證稱：被告當日所拿取會亮燈之物
    品即係遭竊之行動電話，而門市小姐所拿之行動電話，則是
    外勞的電話等語（詳見本院審判筆錄），核與證人即門市經
    理丙○○於偵訊時證稱：螢幕上所看見被告前方櫃臺上之黑
    色物體，即係展示絨布，上面即是遭竊之行動電話等語（詳
    見偵卷第31頁），足認被告於前揭時、地，確曾獨自徒手拿
    取該遭竊之行動電話，且被告於拿取該行動電話後，即未再
    將該行動電話放回原本之絨布上，又於被告拿取該行動電話
    後之上午9 時31分20秒時，該行動電話亦未在櫃臺上。衡之
    常情，被告於當日上午9 時28分57秒，自絨布上拿取該行動
    電話後，並無其他人接觸該行動電話，且於約2 分多鐘過後
    ，該行動電話不僅未放置在原擺放之絨布上，亦未擺放在櫃
    臺上之任何位置，被告係與該行動電話最後接觸之人；嗣後
    ，該行動電話復係在店外之彰化縣鹿港鎮○○路82號遭他人
    撿拾，從而，雖因證人乙○○等店員未曾親眼目睹係被告竊
    取上開行動電話，然依照監視錄影器材所攝之當日情況，應
    足認當日應即係被告將該行動電話竊取並攜離店外。被告辯
    稱不記得當日所拿取之物品究竟係何物品，及未將所拿取之
    物品看一眼後，即放在櫃臺上云云，均應係事後卸責之詞，
    不足採信。至被告雖質疑證人乙○○係因擔心遺失公務行動
    電話恐將受罰，始指陳伊係行竊之人。經查，證人乙○○遺
    失前開行動電話，確需負責賠償乙情，固據證人乙○○及丙
    ○○於本院96年7 月9 日審理時證述在卷，惟證人乙○○於
    本院同日審理時亦證稱：其係因調閱監視器後，才會認為被
    告有拿那支行動電話等語（詳見本院當日審判筆錄），從而
    ，尚難僅因證人乙○○恐將己受罰，即在具結負偽證罪處罰
    之心理壓力下，故陷被告於此罪；且本院係依照本院96年 7
    月9 日當庭勘驗後之結果，再參酌其他客觀情狀，始對被告
    形成有罪之心證，尚非僅憑證人乙○○之前開證述，遽認被
    告有為本案竊盜行為。再被告嗣後雖未將該行動電話變現，
    抑或供己使用，然此可能係因被告為竊盜初犯，無銷贓管道
    ，抑或事後恐遭警依照通聯紀錄循線查緝，致未親自或交由
    他人使用，然行動電話既係一具財產價值之動產，被告未經
    證人乙○○同意下，即將證人乙○○等門市小姐保管之行動
    電話任意攜離，其於行竊當時，主觀上應有為自己不法所有
    之意圖至明。本案事證已臻明確，被告竊盜犯行足堪認定，
    應予依法論科。
二、被告徒手竊取行動電話1 支得手，核其所為，係犯刑法第32
    0 條第1 項之普通竊盜罪。爰審酌被告不思循合法正當途徑
    獲取財物，且犯後猶飾詞否認，惟其尚無犯罪前科，此有臺
    灣高等法院被告前案紀錄表存卷可按，且其竊盜手段溫和，
    所竊取之財物為行動電話1 支，新品價值約9,900 元等一切
    情狀，核情量處如主文所示之刑，並諭知易科罰金之折算標
    準。又按犯罪在中華民國96年4 月24日以前者，除本條例另
    有規定外，依下列規定減刑：一死刑減為無期徒刑。二無期
    徒刑減為有期徒刑20年。三有期徒刑、拘役或罰金，減其刑
    期或金額2 分之1 ；犯最重本刑為5 年以下有期徒刑以下之
    刑之罪，依本條例規定減為6 月以下有期徒刑、拘役者，應
    於為減刑裁判時，併諭知易科罰金折算之標準，中華民國96
    年罪犯減刑條例第2 條第1 項、第9 條分別定有明文。查本
    件被告犯罪時間係在96年4 月24日以前，合於中華民國96年
    罪犯減刑條例第2 條第1 項第3 款減刑條件，應減其宣告刑
    2 分之1 如主文所示，併諭知易科罰金之折算標準。
據上論斷，應依刑事訴訟法第299 條第1 項前段，刑法第320 條
第1 項、第41條第1 項前段，刑法施行法第1 條之1 第1 項、第
2 項前段，中華民國96年罪犯減刑條例第2 條第1 項第3 款、第
7條、第9條，判決如主文。
本案經檢察官吳宗達到庭執行職務。
中　　華　　民　　國　　96　　年　　7 　　月　　23　　日
　　　　　　　　　刑事第五庭    法　官　簡婉倫
以上正本證明與原本無異。
如不服本判決，應於判決送達後10日內，向本院提出上訴狀( 須
附繕本 )。
告訴人或被害人對於判決如有不服具備理由請求檢察官上訴者，
其上訴期間之計算係以檢察官收受判決正本之日期為準。
中　　華　　民　　國　　96　　年　　7 　　月　　23　　日
　　　　　　　　　　　　　　　　書記官
附錄本案論罪科刑法條
中華民國刑法第320條第1項
意圖為自己或第三人不法之所有，而竊取他人之動產者，為竊盜
罪，處 5 年以下有期徒刑、拘役或 5 百元以下罰金。
